【裁判字號】    95,訴緝,36
【裁判日期】    950331
【裁判案由】    毒品危害防制條例
【裁判全文】
臺灣桃園地方法院刑事判決              95年度訴緝字第36號
    公  訴  人  桃園地方法院檢察署檢察官
    被      告  甲○○
                          號
                        （現因另案於臺灣花蓮監獄執行中）
上列被告因違反毒品危害防制條例案件，經檢察官提起公訴（94
年度毒偵字第434 號）及移送併案審理（95度毒偵字第711 號）
，被告於準備程序進行中為有罪之陳述，經本院合議庭裁定由受
命法官獨任進行簡式審判程序，本院判決如下：
    主      文
甲○○施用第一級毒品，累犯，處有期徒刑柒月。又連續施用第
二級毒品，累犯，處有期徒刑陸月，扣案之甲基安非他命貳包（
毛重零點參柒壹公克、零點肆壹公克）沒收銷燬之，吸食器壹組
、玻璃球吸食器貳個均沒收。應執行有期徒刑壹年，扣案之甲基
安非他命貳包（毛重零點參柒壹公克、零點肆壹公克）沒收銷燬
之，吸食器壹組、玻璃球吸食器貳個均沒收。
    事  實
一、甲○○前於民國85年間因肅清煙毒條例、麻醉藥品管理條例
    等案件，分別經本院以85年度訴字第466 號、85年度訴緝字
    第184 號判處有期徒刑3 年2 月、10月，經定應執行有期徒
    刑3 年10月確定，於86年1 月4 日入監執行，87年8 月6 日
    假釋付保護管束，89年9 月4 日保護管束期滿假釋未經撤銷
    視為執行完畢。另於90年間因施用毒品，經本院以90年度毒
    聲字第3042號裁定送勒戒處所觀察勒戒後，認有繼續施用傾
    向，經本院以90年度毒聲字第3298號裁定令入戒治處所施以
    強制戒治，於91年1 月16日停止戒治處分出所，復因施用毒
    品經本院裁定撤銷停止戒治處分，令入戒治處所施以強制戒
    治，於92年4 月4 日期滿執行完畢，由臺灣桃園地方法院檢
    察署檢察官以92年度戒偵字第187 號為不起訴處分確定。
二、詎甲○○仍未戒除毒癮，於上開強制戒治執行完畢釋放後5
    年內，復基於施用第1 級毒品海洛因之犯意及施用第2 級毒
    品甲基安非他命之概括犯意，分別於93年12月19日凌晨3 時
    許為警採尿前回溯26小時、96小時內某時，在桃園縣市內不
    詳處所，以將海洛因攙入香菸內抽用之方式施用海洛因，及
    以將甲基安非他命放入玻璃吸食器內燒烤吸食所產生白煙之
    方式施用甲安非他命各1 次。經警於93年12月19日凌晨1 時
    30分許，在桃園縣新屋鄉○○○路○ 段11號前查獲，並扣得
    甲○○所有供施用之第2 級毒品甲基安非他命1 包（實稱毛
    重0.371 公克）。又甲○○承前施用第2 級毒品甲基安非他
    命之概括犯意，自94年12月間某日起至95年1 月14日為警採
    尿前回溯96小時內某時，在桃園縣中壢市○○路等地，以將
    甲基安非他命放入玻璃吸食器內燒烤吸食所產生白煙之方式
    施用甲基安非他命多次，約每日施用1 次，經警於95年1 月
    14日晚間9 時15分許，在桃園縣中壢市○○里○○道路查獲
    ，扣得甲○○所有供施用之甲基安非他命1 包（毛重0.41
    公克），及供（或預供）施用甲基安非他命使用之吸食器1
    組、玻璃球吸食器2 個（1個使用過，1個尚未使用過）。
三、案經桃園縣政府警察局楊梅分局、中壢分局報請臺灣桃園地
    方法院檢察署檢察官偵查起訴及移送併案審理。本院合議庭
    依甲○○於準備程序進行中為有罪之陳述，裁定由受命法官
    獨任進行簡式審判程序審理。
    理  由
一、證據能力：
  (一)本件被告甲○○所為之自白，並無出於強暴、脅迫、利誘、
    詐欺、疲勞訊問、違法羈押或其他不正之方法，亦非違反法
    定障礙事由經過期間不得訊問或告知義務之規定而為，依刑
    事訴訟法第156 條第1 項、第158 條之2 規定，應有證據能
    力。
  (二)桃園縣政府警察局楊梅分局被採尿人姓名編號對照表、臺灣
    尖端先進生技醫藥股份有限公司濫用藥物檢驗報告、行政院
    衛生署管制藥品管理局檢驗成績書，核其本質，乃為被告以
    外之人於審判外之書面陳述，依刑事訴訟法第159 條第1 項
    規定，原不具證據能力；且前述證據性質上雖為從事業務之
    人於業務上所製作之證明文書，及公務員職務上製作之紀錄
    文書，但均係針對本案作成，非屬刑事訴訟法第159 條之4
    第2 款所謂得成為傳聞例外之文書，而不能依此規定取得證
    據能力。惟檢察官及被告於本院言詞辯論終結前均未抗辯有
    不得為證據之情形，視為同意做為本案證據，且上開文書與
    檢察官主張之事實有關聯性，而上開文書作成時亦無任何不
    適當之情況，故依刑事訴訟法第159 條之5 第1 項規定，有
    證據能力。
  (三)扣案之甲基安非他命、吸食器等證物，並非供述證據，無傳
    聞法則之適用，與本案具有關聯性，且上開物證經偵辦員警
    合法取得，具有證據能力。
二、認定犯罪事實之證據及理由：
  (一)上揭事實業據被告甲○○於本院審理中坦承不諱，且被告於
    93年12月19日為警查獲後採集之尿液經檢驗結果呈安非他命
    、甲基安非他命、嗎啡、可待因陽性反應，有桃園縣政府警
    察局楊梅分局被採尿人姓名編號對照表1 紙、臺灣尖端先進
    生技醫藥股份有限公司濫用藥物檢驗報告1 紙附卷可稽；而
    於95年1 月14日為警查獲後採集之尿液經檢驗結果呈安非他
    命、甲基安非他命陽性反應，亦有桃園縣政府警察局中壢分
    局被採尿人姓名編號對照表、臺灣尖端先進生技醫藥股份有
    限公司濫用藥物檢驗報告各1 紙附卷可稽。又93年12月19日
    查獲扣案之白色結晶粉末1 包經送行政院衛生署藥品管理局
    檢驗結果，檢出甲基安非他命成分，有行政院衛生署管制藥
    品管理局簡驗成績書附卷可憑；此外，復有95年1 月14 日
    查獲之被告所有供（或預供）施用甲基安非他命使用之吸食
    器1 組、玻璃吸食器2 個扣案可為佐證。被告之自白堪認與
    事實相符。
  (二)被告有如事實欄所載因施用毒品經強制戒治執行完畢之情，
    有臺灣高等法院被告前案紀錄表在卷可憑，被告於5 年內再
    犯施用毒品之犯行洵堪認定，應依法論科。
三、論罪科刑：
  (一)按海洛因及甲基安非他命分屬毒品危害防制條例第2 條第2
    項第1 款、第2 款規定之第1 級、第2 級毒品，核被告所為
    ，係犯毒品危害防制條例第10條第1 項之施用第1 級毒品罪
    及同條第2 項之施用第2 級毒品罪。被告非法持有第1 級毒
    品海洛因、第2 級毒品安非他命，進而施用，其施用前後持
    有之低度行為應為施用之高度行為所吸收，均不另論其非法
    持有毒品之罪。臺灣桃園地方法院檢察署95年度毒偵字第
    711 號移送併辦之連續施用第2 級毒品犯行部分，雖未經起
    訴，惟此部分事實與起訴部分之被告施用第2 級毒品犯行，
    有連續犯之裁判上一罪關係，為起訴效力所及，本院應併予
    審理，附此敘明。
  (二)被告先後多次施用第2 級毒品之犯行，時間緊接，方法相同
    ，觸犯構成要件相同之罪名，顯係基於概括犯意為之，為連
    續犯，應依刑法第56條之規定論以一罪，並依法加重其刑。
    又被告有事實欄所載論罪科刑執行情形，有臺灣高等法院被
    告全國前案紀錄表在卷可憑，其於有期徒刑執行完畢5 年內
    ，再犯本件有期徒刑以上之施用第1 級毒品及施用第2 級毒
    品罪，均為累犯，應依刑法第47條規定，就施用第1 級毒品
    罪部分加重其刑，施用第2 級毒品罪部分遞加重其刑。被告
    所犯施用第1 級毒品及施用第2 級毒品，犯意各別，罪名不
    同，應分論併罰之。
  (三)爰審酌被告犯罪之目的、動機、手段、被告前有施用毒品之
    素行、施用毒品屬自戕行為，被告之品行、智識程度、犯罪
    所生損害及被告犯罪後坦承不諱等一切情狀，量處如主文所
    示之刑，並定其應執行之刑，以示懲儆。
四、沒收部分：
  (一)扣案之甲基安非他命2 包（毛重0.371 公克、0.41公克），
    為查獲之第2 級毒品，應依毒品危害防制條例第18條第1 項
    前段規定沒收銷燬之。扣案吸食器1 組、玻璃球吸食器2 個
    （1 個使用過，1 個尚未經使用）為被告供施用或預備供施
    用甲基安非他命所用之物，且均為被告所有，業據被告供承
    在卷，應依刑法第38條第1 項第2 款沒收之。
五、另臺灣桃園地方法院檢察署95年度毒偵字第711 號移送併辦
    連續施用第1 級毒品海洛因部分略以：被告自94年12月某日
    起至95年1 月14日止，在桃園縣中壢市○○路等地連續施用
    第1 級毒品海洛因，因認被告亦涉有施用第1 級毒品犯行云
    云。惟按被告之自白，不得作為有罪判決之唯一證據，仍應
    調查其他必要之證據，以察其是否與事實相符。刑事訴訟法
    第156 條第2 項定有明文。查被告於95年度偵字第711 號檢
    察官偵查中雖供述有將海洛因及甲基安非他命一起放在玻璃
    球燒烤後施用等語（見95年度偵字第711 號卷第33頁95年1
    月15日訊問筆錄），惟被告經警查獲後採集之尿液經檢驗結
    果，呈安非他命、甲基安非他命陽性反應，並未檢出嗎啡、
    鴉片類之毒性反應，有臺灣檢驗科技股份有限公司出具之濫
    用藥物尿液檢驗報告1 紙在卷可稽，是被告供述將海洛因及
    甲基安非他命混合一起放入吸食器內燒烤施用之自白顯與事
    實不符，此外復查無其他證據足資證明被告確有公訴人所指
    於94年12月間至95年1 月14日止連續施用第1 級毒品之犯行
    ，揆諸前揭規定，無從認定被告有此部分犯行，即與本案施
    用第1 級毒品有罪部分不生裁判上一罪關係，此部分應退回
    檢察官另行處理。
六、據上論斷，應依刑事訴訟法第273條之1第1項、第299條第 1
    項前段，毒品危害防制條例第10條第1 項、第2 項、第18條
    第1 項前段，刑法第11條、第56條、第47條、第38條第1 項
    第2 款、第51條第5 款，判決如主文。
本案經檢察官邱曉華到庭執行職務。
中    華    民    國    95    年    3     月    31    日
                    刑事第六庭法  官  蔡寶樺
以上正本證明與原本無異。
如不服本判決，應於判決送達後10內向本院提出上訴狀 (應附繕
本)，上訴於臺灣高等法院。
                              書記官  許弘樺
中    華    民    國    95    年    3     月    31    日
附錄本案論罪科刑法條：
毒品危害防制條例第10條
施用第一級毒品者，處 6 月以上 5 年以下有期徒刑。
施用第二級毒品者，處 3 年以下有期徒刑。
毒品危害防制條例第18條第1項
查獲之第一、二級毒品及專供製造或施用第一、二級毒品之器具
，不問屬於犯人與否，均沒收銷燬之；查獲之第三、四級毒品及
製造或施用毒品之器具，無正當理由而擅自持有者，均沒入銷燬
之。但合於醫藥、研究或訓練之用者，得不予銷燬。


司法院資訊處製作；財團法人民間司法改革基金會備份。
